臺灣高雄地方法院刑事判決　　　　　　　　　　　　九十一年度易字第四三號
　　公　訴　人　臺灣高雄地方法院檢察署檢察官
　　被　　　告　乙○○○女　四.
　　　　　　　　戊○○　男　二.
　　　　　　　　丙○○　男　三.
右列被告因傷害案件，經檢察官提起公訴（九十一年度調偵字第五六一號），本院判
決如左：
    主  文
戊○○傷害人之身體，處拘役參拾日，如易科罰金，以參佰元折算壹日。
丙○○傷害人之身體，累犯，處拘役陸拾日，如易科罰金，以參佰元折算壹日。
乙○○○無罪。
    事  實
一、丙○○前因犯詐欺、誣告罪，經本院以八十八年度訴緝字第七號，分別判處有期
    徒刑五月、三月，合併定執行刑為有期徒刑六月；又詐欺部分經提起上訴，經臺
    灣高等法院高雄分院以八十八年度上易字第五三七號駁回上訴確定，並於民國八
    十八年十二月九日縮短刑期執行完畢；戊○○與丙○○係鄰居關係，因土地問題
    早有怨隙，於九十一年三月三十日十五時四十分許，在高雄縣岡山鎮○○里○○○街三十六巷十八號旁空地，雙方又因土地使用問題發生爭執，二人均基於普通
    傷害之故意而互毆，由戊○○揮拳毆打丙○○臉部一下，致丙○○受有左眼眶瘀
    血之傷害；而丙○○亦出拳還擊戊○○頭部數下，致戊○○受有頭左後枕挫傷皮
    下瘀血腫、左顏面下頜側挫傷皮下瘀血、頭暈痛噁心等傷害。
二、案經被害人戊○○、丙○○訴由高雄縣警察局岡山分局報請臺灣高雄地方法院檢
    察署檢察官偵查起訴。
    理  由
壹、有罪部分：
一、訊據被告戊○○、丙○○均矢口否認有何傷害犯行，戊○○辯稱：並未毆打丙○○，當時只是上前勸架云云；而丙○○則辯稱：伊被打後雖有還手，但還沒打到
    戊○○就被丁○拉開了云云。惟查：
  (一)戊○○出手毆打丙○○臉部一拳，致丙○○受有上開傷害之事實，業據丙○○於
    警詢、偵查及本院訊問時指訴綦詳，復經證人即丙○○之胞姐丁○於警詢及偵查
    中証稱：丙○○欲還手回推乙○○○時，戊○○即跑向丙○○且揮拳毆打其臉部
    等語，而丙○○因而受有左眼眶瘀血之傷害，亦有證人即丙○○、戊○○之鄰居
    甲○○○於警詢、偵查及本院訊問時結証稱：我聽到吵雜聲才跑出去看，只看到
    鄭與潘二人徒手相互拉扯，我將丙○○拉開時就看到其左眼四周有紅腫成塊狀像
    是被打到的痕跡，並非是抓傷所造成的等語（見本院九十一年十二月二日訊問筆
    錄、同年十月二十二日偵查筆錄、同年四月十日警詢筆錄）；足徵戊○○辯稱未
    毆打丙○○云云，顯非屬實，無從採信。
  (二)丙○○亦出拳還擊戊○○頭部數下，致戊○○受有前述之傷害，業據戊○○於警
    詢、偵查及本院訊問時指訴綦詳，復經證人即丙○○之胞姐丁○於偵查及本院訊
    問時証稱：戊○○與丙○○二人有發生拉扯，：：：，丙○○有還手，不記得幾
    下了，：：：，丙○○有打他們（指戊○○及乙○○○）等語（見本院九十一年
    十二月二日訊問筆錄、同年七月十一日、十月二十二日偵查筆錄）；而證人即戊○○之姑姑乙○○○於警詢及本院訊問時亦証稱：丙○○有握拳打戊○○的頭，
    共打了幾下已不記得，他們二人是相互拉扯等語（見本院九十一年十二月二日訊
    問筆錄、同年三月三十一日警詢筆錄）；且有記載戊○○受有前開傷害之劉嘉修
    外科內科醫院九十一年三月三十日所出具（修）診字第九一一號驗傷診斷書一紙
    在卷足稽，益徵丙○○辯稱雖有出拳但未打到戊○○云云，於事實相違，不足採
    信。
  (三)綜上所述，本案事證明確，被告戊○○、丙○○之犯行均堪予認定。
二、核被告二人所為，均係犯刑法第二百七十七條第一項之普通傷害罪。按數行為於
    同時同地或在密切接近之時地實施，侵害同一之法益，各行為之獨立性極為薄弱
    ，依一般社會健全觀念，在時間差距上，難以強行分開；在刑法評價上，以視數
    個舉動之接續施行，合為包括之一行為予以評價，較為合理，本案被告丙○○毆
    打戊○○數拳，係於同一地點、密接時間內，本於單一傷害決意陸續完成，且侵
    害同一身體健康法益，應視數個舉動之接續施行，為接續犯，屬於單純一罪。另
    丙○○前因犯詐欺、誣告罪，經合併定執行刑為有期徒刑六月確定，甫於八十八
    年十二月九日縮短刑期執行完畢，有卷附臺灣高等法院被告全國前案紀錄表一份
    可按，其受有期徒刑執行完畢，五年以內再犯有期徒刑以上之罪，為累犯，應依
    法加重其刑。爰審酌被告二人不念鄰居情誼，僅因細故即揮拳相向，及其等各別
    之犯罪情節、受傷程度，以及犯後均未能坦承犯行，亦未和解等一切情狀，分別
    量處如主文所示之刑，並均諭知易科罰金之折算標準。
貳、無罪部分：
一、公訴意旨係以被告乙○○○與丙○○係鄰居，雙方因土地界線問題，已積有多年
    之宿怨。緣九十一年三月三十日十五時四十分許，二人在高雄縣岡山鎮○○里○○○街三十六巷十八號旁之空地，又因土地問題起爭執，乙○○○竟基於傷害人
    身體之犯意，多次出手推丙○○，致丙○○手臂擦傷等語，因認被告乙○○○涉
    有刑法第二百七十七條第一項之傷害罪嫌。
二、按犯罪事實應依證據認定之，無證據不得推定其犯罪事實；不能證明被告犯罪者
    ，應諭知無罪之判決，刑事訴訟法第一百五十四條、第三百零一條第一項分別定
    有明文。而認定不利於被告之事實，須依積極證據，苟積極證據不足為不利於被
    告事實之認定時，即應為有利於被告之認定，更不必有何有利之證據；告訴人之
    告訴，係以使被告受刑事訴追為目的，是其陳述是否與事實相符，仍應調查其他
    證據以資審認，最高法院三十年上字第八一六號、五十二年台上字第一三○○號
    判例可資參照。
三、本件公訴人認被告涉犯刑法第二百七十七條第一項之罪嫌，無非係以告訴人丙○○之指訴、證人即丙○○胞姊丁○之証述，為主要論據。訊之被告乙○○○固坦
    承曾於九十一年三月三十日十五時四十分許，在高雄縣岡山鎮○○里○○○街三
    十六巷十八號旁空地，與丙○○發生爭執，惟堅決否認有何傷害之犯行，辯稱：
    丙○○在我的土地上施工，我要求他離開，他不聽，因而我有推他二下，但是他
    並沒有跌倒，只是重心不穩蹲下去而已，也沒有撞到牆壁或地上等語。經查：
  (一)告訴人丙○○於警詢時陳稱：我被乙○○○連續推了三次，第二次被推向牆壁，
    因而右手臂受有擦傷云云；然於本院訊問及審理時卻稱：因為乙○○○推我，導
    致我身體背後撞到牆壁而擦傷云云，則其指訴之受傷部位顯不一致；又證人丁○
    雖証稱：丙○○因乙○○○所為，而受有手臂擦傷之傷害云云，然起初於警詢時
    僅稱係因乙○○○連續二次將丙○○推倒在地；嗣後於本院訊問時則改稱乙○○○除推倒丙○○外，更與戊○○二人聯手，均以一手抓住丙○○上臂，一手揮拳
    方式毆打丙○○，致其受有上開傷害云云；惟證人甲○○○於本院訊問時結証稱
    ：不記得乙○○○有上述毆打丙○○之行為等語，而丙○○於本院訊問時亦稱：
    乙○○○只有推我而已等語；加以丙○○於本院訊問及審理時均自承所受擦傷因
    衣服遮住了，又沒有去驗傷，所以沒有人可以證明；以及丁○証稱丙○○二次均
    跌倒在地，顯與丙○○陳稱係第二次被推時撞到牆壁，有明顯出入；足徵證人丁○之証述顯非屬實，自無從採信。
  (二)乙○○○雖自承：戊○○與丙○○二人互相拉扯，我上前要把他們二人分開時，
    有不小心抓到丙○○的臉云云，然證人甲○○○於本院訊問時証稱：當時戊○○
    與丙○○拉扯在一起，我過去將二人拉開時只看到丙○○左眼四周有紅腫成塊狀
    ，像是被打到並非抓傷的痕跡等語，核與丙○○陳稱：乙○○○只有推我而已；
    我受傷部位除身體背後外，只有左眼眶瘀血部分，那是遭戊○○打傷的等語相符
    ，則乙○○○所為，顯然未致丙○○成傷，應可認定。
  (三)綜上所述，告訴人丙○○之指訴前後不一，復與證人丁○之証述互核相違，顯然
    公訴人所指之証據，均不足以證明乙○○○之犯行；此外，復經本院調查亦無其
    他證據足認乙○○○有何傷害犯行，揆諸首揭法條及判例意旨，應諭知被告乙○○○無罪之判決。
據上論斷，應依刑事訴訟法第二百九十九條第一項前段、第三百零一條第一項，刑法
第二百七十七條第一項、第四十七條、第四十一條第一項，罰金罰鍰提高標準條例第
一條前段、第二條，判決如主文。
中    華    民    國      九十一      年     十二     月     三十一     日
                               臺灣高雄地方法院刑事第二庭
                                審判長法  官    陳明富
                                      法  官    卓立婷
                                      法  官    洪珮婷
右正本證明與原本無異。
如不服本判決，應於判決送達後十日內，向本院提出上訴狀。
                                      書記官    光聰
中    華    民    國      九十二      年       一      月       二      日
